臺灣高等法院臺南分院刑事判決　　 95年度上更(一)字第256號
上　訴　人
即　被　告　乙○○
　　　　　　　　　　現於臺灣高雄第二監獄執行中
選任辯護人　洪梅芬律師
　　　　　　涂欣成律師
　　　　　　黃郁婷律師
上列上訴人因毒品危害防制條例等案件，不服臺灣臺南地方法院
九十四年度訴字第六五六號中華民國九十四年十一月三日第一審
判決（起訴案號：臺灣臺南地方法院檢察署九十四年度偵字第二
三五三、二五八五、四二二九、四九三五號），提起上訴本院判
決後，經最高法院發回更審，本院判決如下：
    主  文
原判決關於連續販賣、轉讓第一級毒品，及未經許可製造可發射
金屬或子彈具殺傷力之手槍、子彈未遂部分，暨定應執行之刑，
均撤銷。
乙○○連續轉讓第一級毒品，處有期徒刑伍年陸月。如附表一編
號３至６所示之物均沒收。又未經許可製造可發射金屬或子彈具
殺傷力之手槍未遂，處有期徒刑貳年捌月，併科罰金新臺幣參萬
元，罰金如易服勞役，以新臺幣壹仟元折算壹日，如附表二所示
之物均沒收。應執行有期徒刑柒年陸月，併科罰金新臺幣參萬元
，罰金如易服勞役以新臺幣壹仟元折算壹日，附表一編號３至６
暨附表二所示之物，均沒收。
如附表一編號１之第一級毒品沒收銷燬之。
    事  實
一、乙○○（被訴未經許可持有手槍部分業經判處有期徒刑五年
    六月確定）基於轉讓第一級毒品海洛因之概括犯意，在其位
    於臺南縣新營市○○路五一一巷七五弄三號賃居處，先後於
    (一)民國九十三年年底將海洛因無償轉讓予甲○○二次；(二)於
    九十四年一月底某日，將海洛因無償轉讓予黃聖文一次；(三)
    於九十四年二月二日將其向綽號「阿凱」之姓名年籍不詳成
    年男子以新台幣（下同）一百二十萬元購得之海洛因，平價
    轉讓其中價值六千元之部分予甲○○一次。
二、乙○○又另行起意製造可發射金屬或子彈具有殺傷力之改造
    手槍，於九十三年十二月間某日，在臺南縣新營市老船長玩
　　具店，以三千元至五千元不等之代價購得仿BERETTA廠93型
    半自動手槍外型製造，或仿BERETTA廠M9型半自動手槍外型
    製造，或仿GLOCK廠27型或17型半自動手槍製造，或仿SMITH
    －WESSON轉輪槍製造，或仿DEGRRINGER雙管手槍製造，或仿
    一般轉輪槍外型製造，均不具殺傷力之玩具手槍十五支，預
    備供改造之用，並基於製造可發射金屬或子彈具有殺傷力之
    槍枝之犯意，未經許可，在其上開住處以銼刀、老虎鉗或電
    鑽等工具，將其中一支槍枝管制編號0000000000號之仿轉輪
    槍外型製造之玩具手槍內之阻鐵去除，貫通槍管，著手改造
    為可發射金屬或子彈具有殺傷力之改造手槍，惟因該轉輪手
    槍之扳機損壞，無法擊發子彈而未遂。
三、嗣於九十四年二月五日十七時許，經警持臺灣臺南地方法院
    核發之搜索票，前往前開乙○○前開住處，扣得其持有如附
    表一、二所示之塊狀海洛因二十包等物。
四、案經高雄市政府警察局刑事警察大隊報請臺灣臺南地方法院
    檢察署檢察官偵查起訴。
    理  由
壹、程序部分：
一、本件檢察官起訴被告涉犯轉讓第一級毒品罪、販買第一級毒
    品罪、未經許可持有手槍子彈罪、未經許可製造可發射金屬
    或子彈具有殺傷力之槍枝及子彈未遂罪，其中未經許可持有
    手槍及子彈罪部分，經本院前審判處被告有期徒刑五年六月
    ，併科罰金新臺幣十五萬元，並經最高法院判決駁回被告之
    上訴，此部分應已確定，不在本件審理範圍內，合先敘明。
二、按刑事訴訟法刑事訴訟法第一百五十六條第一項規定「被告
    之自白，非出於強暴、脅迫、利誘、詐欺、疲勞訊問、違法
    羈押或其他不正之方法，且與事實相符者，得為證據。」，
    該條文所謂之「疲勞訊問」係指被告知體力業已不支而無法
    負荷，猶以轟炸式之方法，使被告未能休息而加以訊問，致
    被告不得不供認犯罪以換取喘息之機會。本件被告於九十四
    年二月六日十一時三十分起之警詢筆錄（高市警刑偵12字第
    0940019874號卷3至8頁），經原審勘驗該筆錄之錄音帶結果
    ，發現被告該日筆錄製作時，確有精神不繼，哈欠連連之情
    形（原審卷第45頁）足認確有疲勞訊問之情形，依據上開規
    定，本院認被告於警訊之供述無證據能力。
三、被告之辯護人雖主張被告於九十四年年二月六日偵查中之自
    白無證據能力，然查被告之警詢筆錄製作時間係在二月六日
    十一時三十分至十二時三十五分，有前揭筆錄在卷可按，而
    被告接受檢察官偵訊時間，則為同日下午五時四十分，距其
    警詢筆錄製作時間，相距已有五個小時。且經本院上訴審勘
    驗九十四年二月六日被告於偵查中之訊問錄音光碟，勘驗結
    果：乙○○在檢察官訊問時依其自由意志陳述，經核對筆錄
    與乙○○在檢察官訊問之答話內容相同，答話時乙○○精神
    正常並無異狀，有勘驗筆錄在卷可稽（見上訴卷100、101頁
    ），核被告於偵查中接受檢察官訊問時答話與常人無異，堪
    認被告於偵查中之供述確係出於自由意志所為，應有證據能
    力。
四、按刑事訴訟法第一百五十九條之一第二項規定「被告以外之
    人於偵查中向檢察官所為之陳述，除顯有不可信之情況者外
    ，得為證據。」，本件證人甲○○、黃聖文於檢察官偵訊時
    具結後所為之證述，雖屬被告以外之人於審判外之言詞陳述
    ，惟渠等之供述並無顯不可信之情況，故均有證據能力。至
    於證人甲○○、黃聖文於檢察官聲請羈押時，在臺灣臺南地
    方法院法官訊問時，就關於被告犯行所為之證述，未經具結
    （見94聲羈字第71號卷），依刑事訴訟法第一百五十八條之
    三規定，則不具證據能力。
貳、實體部分：
一、訊據被告對其曾轉讓第一級毒品海洛因予甲○○、黃聖文施
    用之事實，均直承無隱，惟矢口否認有何販賣第一級毒品海
    洛因及製造槍彈之犯行，辯稱：甲○○、黃聖文曾經向我要
    過海洛因，我有給過他們，也曾與他們合買過海洛因；確曾
    至彰化以一百二十萬元購買海洛因，惟係與甲○○合買，並
    以七兩一百二十萬元的比例，按甲○○出資六千元計算其購
    買之份量將海洛因交付甲○○，並非販賣；伊對槍枝確有興
    趣，惟並無改造的意思，也沒有改造行為，扣案之工具係種
    花所用，並非改造工具云云。被告之辯護人則為被告辯稱：
    被告經濟能力寬裕，無購入毒品後必須予以銷售之壓力，且
    不能以海洛因購買的數量較多就推斷被告有販賣的意圖。從
    證人甲○○、黃聖文歷審證述，渠等從未向被告買過毒品；
    被告係為求低價買入供自己吸食，而以低於市價之一百二十
    萬元向「阿凱」購入七兩海洛因；之所以與甲○○合資購買
    是因大量購買可壓低價格，再依成本價轉讓給甲○○，並無
    販賣營利。另依甲○○在原審證述，被告買入海洛因之後，
    就直接分給他，並沒帶回去分裝好再給甲○○，也就是沒有
    摻雜其他材質來營利；扣案之老虎鉗、壓模機、沙輪機等物
    只作一般使用工具，是被告用以種花、裝置花架，以及養魚
    、裝置魚缸之用，並非用來改造槍彈之工具。雖被告在原審
    有供述曾經拿銼刀把阻鐵弄掉，但無法判斷被告當時把阻鐵
    弄掉主觀犯意是在製造手槍，不能以此來認定被告是否已經
    有著手，且根據鑑定報告，改造的槍枝均無殺傷力，所以這
    部分是屬於不能未遂，而不是普通未遂等語。經查：
二、有罪部分：
  (一)關於被告無償轉讓毒品海洛因予甲○○、黃聖文部分：
    被告對於其曾經無償轉讓第一級毒品海洛因予甲○○、黃聖
    文施用之事實，迭據被告於原審及本院歷次審理中坦承不諱
    ，核與證人甲○○於偵查中證述：九十三年底時在共同住處
    ，乙○○免費送我二次海洛因等語；證人黃聖文於偵查中證
    述：我剛去住的時候，是在九十四年一月底時，乙○○有送
    我過注射一次的量給我，一小包海洛因而已等語（見偵字第
    2353 號卷第07至10頁），及該二證人於原審審理時證述內
    容均大致相符（見原審卷90至97頁、99至103頁）。而甲○
    ○、黃聖文二人尿液經檢驗結果，確呈嗎啡陽性反應，有高
    雄市立凱旋醫院濫用藥物尿液檢驗報告二紙在卷可稽（見高
    市警刑偵12字第0940019874卷85至87頁），堪信上開證人之
    證述應屬實情，則被告上開轉讓第一級毒品海洛因予甲○○
    二次、黃聖文一次之犯行，應可認定。又被告於檢察官偵訊
    時雖自白稱：曾免費送黃聖文十幾、二十次，因與甲○○同
    住較久，曾送他約一百次左右等語（見偵字第2353號卷11頁
    ），核其上開自白之次數，以常情衡之已有誇張之嫌，且其
    中除經證人甲○○、黃聖文證實者外，別無其他證據可資佐
    證。本件公訴意旨逕循被告上開自白，認被告曾自九十三年
    七月間某日起，至九十四年二月五日止，在其臺南縣新營市
    ○○路五一一巷七弄三號賃居處，將海洛因轉無償轉讓予甲
    ○○「百餘次」，轉讓予黃聖文「十餘次」云云，除其中經
    證人甲○○、黃聖文證實者（即轉讓甲○○二次、黃聖文一
    次）外，其餘部分均無證據可資證明，公訴意旨所指被告其
    餘轉讓海洛因部分之犯罪均屬不能證明。
  (二)關於被告平價轉讓毒品海洛因予甲○○部分：
  1.被告之賃居處經警搜索查獲之塊狀海洛因達二十包《合計淨
    重一九四點二八公克（空包裝重五二點四０公克）純度五二
    點一四、純質淨重一０一點三０公克》，有法務部調查局調
    科壹字第200000000號鑑定通知書在卷可稽（見偵字2585號
    卷50頁），可見被告持有之海洛因數量非微。
  2.據被告於檢察官偵訊時供稱：是從九十三年六、七月起至九
    十四年一月初，我都是免費送海洛因給甲○○、黃聖文，直
    到最近一個月止，次數我已經數不清了，約一百次…最近經
    濟不好，我叫我姊姊貸款，去買海洛因回來，我叫甲○○、
    黃聖文以成本價跟我買，不然我受不了經濟的壓力。他們在
    這一個月內跟我買而已，黃聖文大概跟我買五次至十次，每
    次八千五至九千元的量，約半錢。甲○○也跟我買五次至十
    次，也都是八千五至九千元的量等語（見偵字第2585號卷12
    頁）；至於扣案海洛因之來源，亦據被告於上開偵查中供稱
    ：是在彰化買的。向一個綽號阿凱的人買的。是在案發前三
    、四天，我起先是要自己一個人去，後來拜託甲○○、黃聖
    文一起去。雖然我們沒有明講，但他們應該知道我要去買海
    洛因，因為阿凱很神秘，他都會每隔一段時間打電話給我00
    00000000及甲○○0000000000，要賣我們海洛因。阿凱事先
    跟我聯絡或與甲○○連絡，這一次阿凱跟我聯絡，我們約在
    彰化交流道下的路邊等，然後阿凱出現在我們窗戶旁邊，將
    海洛因丟入我們的車子內。我錢一百二十萬元就交給阿凱，
    當時我坐在車子的後座。甲○○及黃聖文都坐在車上，我不
    知道他們有沒有注意看到，我自己有做這些交易海洛因毒品
    的事；（你與阿凱買了半年毒品，共買了多少數量海洛因？
    ）之前將近二十次，這一次花比較多錢，花了一百二十萬元
    ，買了七兩。半年來總共有花了幾百萬元，確實數字我不會
    算（見同上偵查卷）。
  3.據證人甲○○於九十四年二月六日檢察官偵訊時證稱：（你
    施用的毒品來源？）我拿錢給乙○○拜託他去拿的。我們有
    一起去買過海洛因。三、四天前，是在九十四年二月一日或
    二日，是黃聖文駕車... 我們一起去彰化，由乙○○向阿凱
    買毒品，我知道他要買毒品，是在彰化交流道下面...；我
    們不算買賣，我是拿五千或六千元給他，一起上去彰化，我
    們沒有在彰化分海洛因，是在回來之後他才分給我二點０公
    克海洛因；（乙○○在警訊中承認最近以每錢一萬八的價格
    賣海洛因給你，是否如此？）那不是向乙○○買的，是我出
    了六千元，就分到六千元份量的海洛因等語（見偵字第2585
    號卷7、8頁）；嗣於原審審理時證稱：阿凱打電話給被告，
    後來被告就說要我一起去彰化拿毒品，所以我就拿錢給他，
    希望他拿到毒品時按照我的出資額給我毒品，我出了六千元
    ；六千元的量大約不到半錢，約一點幾公克，所購買得毒品
    像圓形的小塊香皂，我看到好幾塊，被告是從一塊切部分的
    量給我，他有用電子秤秤過，我看的數量是依點幾公克，他
    跟我說半錢大約八、九千元；（跟被告合資購買是否比較便
    宜？）差不多，沒有比較便宜等語（見原審卷91至97頁）。
  4.按「所謂販賣行為，須以營利之意思而販入或賣出，方足構
    成。倘於有償讓與他人之初，係基於營利之意思，並已著手
    實施（如兜售等），而因故無法高於購入原價出售，最後不
    得不以原價或低於原價讓與他人時，仍屬販賣行為。苟始終
    無營利之意思，縱以原價或低於原價有償讓與他人，即難謂
    為販賣行為，僅得以轉讓禁藥罪論處。」（最高法院八十四
    年度第三次刑事庭會議決議參照）。依據被告上開自白及證
    人甲○○之證述，堪信被告確曾將價值六千元之海洛因交付
    予甲○○，且甲○○亦曾於被告前往彰化向綽號「阿凱」者
    購買毒品前，將購毒款項六千元交付被告，然尚難據此即認
    被告所為係販賣毒品之行為，理由如下：
  (1)海洛因屬違禁品，檢警查緝嚴格，且販賣者經查獲須臨死刑
    或無期徒刑之重刑，造成販賣者要冒很高的風險，故海洛因
    黑市價格居高不下，且大盤、中盤、小盤間販賣價格差距甚
    大，暴利由此而生，此為眾所週知之事實。本件被告確有沾
    染施用毒品海洛因之惡習，此有其為警查獲後之尿液檢驗報
    告在卷可憑（見高市警刑偵12字第0940019874卷84頁）。又
    依法務部調查局製作之「九十三年上、下半年國內海洛因買
    賣平均價格表」所示，九十三年下半年國內海洛因買賣折合
    統一單位價格（萬元／１公斤）：大盤最高價平均為三百六
    十萬元，最低價為二百九十一萬元；中盤最高價平均為五百
    八十三萬元，最低價為四百三十萬元；小盤最高價為八百四
    十六萬元，最低價為五百五十一萬元（見本院卷155、156頁
    ）。僅以上開表列平均最低價計算，大盤與中盤之價差為一
    點四四倍，中盤與小盤之價差為一點二八倍，可見大、中、
    小盤間確實存在價差之暴利。又以上開價格表中盤平均最低
    價每公斤四百三十萬元計算（一斤＝十六兩＝０‧六公斤）
    ，每斤海洛因中盤價約為二百五十八萬，折算為每兩約十六
    萬二仟元。準此，被告自白以一百二十萬元向「阿凱」購買
    海洛因七兩（每兩約十七萬元，每錢約一萬七千元），核與
    上開中盤平均最低價格相當。比較向小盤毒販買入之價格而
    言，則被告及其辯護人辯稱：被告係為求低價買入供自己吸
    食，而大量購買可壓低價格乙節，即有可能。
  (2)販賣海洛因者甘冒重刑之風險，其目的無非在謀取金錢暴利
    ，且多摻和其他成分藉以從中牟利。依據前揭被告及證人之
    供述，渠等係同往彰化向綽號「阿凱」者購買毒品，此與一
    般販毒者率皆隱匿其上游毒品來源，以避免其下游得知購買
    成本或來源，嗣後可能喪失交易機會之情形已然有異。據證
    人甲○○前揭證述，其出資六千元的量大約不到半錢，約一
    點幾公克等語，核與被告前揭偵查中自承半錢的量約八千五
    至九千元等語，暨前述買入海洛因之單價（每錢一萬七千元
    ）相符。況乎被告與甲○○同往購得毒品後，未經分裝或摻
    和其他成分，即當面切取秤量相當六千元價值之海洛因予甲
    ○○等情，亦經甲○○證述明確如前，被告所為與一般販毒
    者分裝稀釋之手法顯有不同，執此即難認被告有何販毒牟利
    之意圖。況乎被告此前既曾無償轉讓提供海洛因予甲○○，
    可見渠等交情匪淺，被告又豈會藉此從中（六千元）牟利。
    故被告縱曾將甲○○所出資六千元重約不到半錢之海洛因交
    付甲○○，僅屬平價轉讓之行為，要難逕以販賣第一級毒品
    罪相繩。從而，被告此部分所為（販賣海洛因予甲○○一次
    ），亦係犯毒品危害防制條例第八條第一項之轉讓第一級毒
    品罪。
  (三)關於被告製造可發射金屬或子彈具殺傷力之手槍未遂部分：
  (1)扣案玩具手槍共十五枝，除其中槍枝管制編號0000000000號
    之仿BERETTA廠93型半自動手槍外型製造者，係以填充氣體
    為發射動力，經實際試射，因發射動能甚微而不具殺傷力，
    另十三支仿BERETTA廠M9型半自動手槍外型製造者，或仿GLO
    CK廠27型或17型半自動手槍製造者，或仿SMITH-WESSON轉輪
    槍製造者者，或仿DEGRRINGER雙管手槍製造者，均因槍管均
    具有阻鐵或兼有不具撞針，無法供發射彈丸，或僅有玩具金
    屬槍身，而均無殺傷力外，其中槍枝管制編號0000000000號
    者，係仿轉輪槍外型製造之玩具手槍（槍管及轉輪已貫通）
    ，經檢視其扳機損壞無法供發射彈丸之用，而不具殺傷力，
    有內政部警政署刑事警察局九十四年三月九日刑鑑字第0940
    023749號槍彈鑑定書在卷可稽（見高市警刑偵12字第094001
    9874卷88至91頁）。
  (2)被告雖否認製造槍彈，惟據其偵查中供稱：改造手槍半成品
    是跟玩具店買的，不是改造手槍；工具是我讀機工科，我想
    要改造手槍，買了機械回來要改造，但是發現改造槍枝沒有
    那麼容易，就放在那邊沒有用等語（見偵字第2353號卷12頁
    ）；嗣於原審審理時供稱：（鑑定的槍枝裡有一支玩具手槍
    槍管已經貫通《即前述槍枝管制編號0000000000號之仿轉輪
    槍外型製造之玩具手槍》，是否你弄的？）那是我拿東西把
    阻鐵弄掉，我應該是拿銼刀用的。我不知道貫通是什麼意思
    ，我只有挖一挖，材質我也不知道是什麼等語（見原審卷16
    9頁）。而去除製造廠商於玩具手槍（模型槍）槍管內預置
    之阻鐵，乃一般從事改造手槍者必先進行之步驟，為眾所週
    知之事實，據此可見被告已有著手實施製造（改造）之行為
    ，且警方於被告住處扣得如附表二所示之工具、零件等，均
    足供改造手槍使用，被告之辯護人辯稱該等扣案工具非供改
    造槍彈所用，尚難採信。
  (3)扣案玩具手槍十五枝，除其中槍枝管制編號0000000000號者
    外，均不具殺傷力，且查無被告確有就該等玩具手槍著手改
    造之證據，自無從遽認被告就該等玩具手槍有改造之行為。
    然該槍枝管制編號0000000000號者，既係仿轉輪槍外型製造
    之玩具手槍，被告復已將其槍管及轉輪貫通，頁經認定如前
    ，雖經鑑定結果，因扳機損壞無法供發射彈丸之用，而不具
    殺傷力，然損壞之扳機，排除其障礙或更換零件即可修復。
    再者，槍枝若未裝填適用之子彈，不論係改造手槍或制式手
    槍，槍枝本身均無所謂殺傷力可言，蓋槍枝殺傷力之來源係
    所裝填之子彈，槍枝本身僅有機械性能設計製造良好與否、
    使用之材質耐用與否之差別。而一般經改造貫通槍管之金屬
    材質玩具手槍，如裝填適用之子彈，均可具有殺傷力，差別
    僅在於機械性能較差（因精密度不足），及耐用性欠佳而已
    （因發射子彈之火藥爆發產生高溫高壓之瓦斯氣體，連續快
    速射擊之下，易使槍管、滑套磨損甚至裂解）。故上開鑑定
    書就槍枝管制編號0000000000號之仿轉輪槍外型製造之玩具
    手槍，認因扳機損壞無法供發射彈丸之用，而不具殺傷力乙
    節，實不具意義，自無以假設其板機未損壞之情形再送鑑定
    「有無殺傷力」之必要。
  (4)按刑法上之「不能犯」係謂已著手於犯罪之實行，而不能發
    生犯罪之結果，又無危險者。承上所述，被告已有改造玩具
    手槍之犯罪故意，且已著手於改造手槍之行為，其所以未能
    完成改造手槍之行為，一則係因被告本身欠缺技術之障礙，
    一則係因用以改造之客體即上開玩具轉輪手槍品質或機械性
    能欠佳，倘排除上開障礙情況，從自然科學之觀點而言，被
    告完成改造該玩具轉輪槍之犯罪意思非無實現之可能，且就
    被告所採取之改造方法觀之，客觀上亦非無完成改造之危險
    性。簡而言之，本件被告之所以未能完成製造（改造）手槍
    之行為，係因改造過程發生障礙因素所致，並非因其行為之
    性質無結果實現之可能性，自非所謂之「不能犯」，而屬障
    礙未遂。被告之辯護人辯稱被告就此部分所為僅係不能犯云
    云，亦無可採。
　(四)綜據上述，被告轉讓第一級毒品海洛因及未經許可製造可發
    射金屬或子彈具殺傷力之手槍罪，事證均屬明確，應予依法
    論科。
三、論罪科刑：
  (一)被告行為後，刑法及刑法施行法業於九十四年二月二日經總
    統以華總一義字第094-00014901號令修正公布，並於九十五
    年七月一日施行（下稱新刑法，修正前刑法下稱舊刑法），
    參酌最高法院九十五年五月二十三日刑事庭第八次會議決議
    ，新刑法第二條第一項規定，係規範行為後法律變更所生新
    舊法律比較適用準據法，於新刑法施行後，應適用新刑法第
    二條第一項規定，為從舊從輕比較。另比較時應就罪刑有關
    之共犯、未遂犯、想像競合犯、牽連犯、連續犯、結合犯，
    以及累犯加重、自首減輕暨其他法定加減原因（如身分加減
    ）與加減比例等一切情形，本於統一性及整體性原則，綜其
    全部罪刑結果，而為比較。經查：
  1.刑法第五十六條連續犯之規定業經修正後之新刑法刪除，倘
    依修正後之新法，被告先後多次轉讓海洛因之犯罪行為，即
    應分論併罰。此刪除雖非犯罪構成要件之變更，但顯已影響
    行為人刑罰之法律效果，自屬法律有變更，依新法第二條第
    一項規定，比較新、舊法結果，自以適用被告行為時法律即
    舊法論以連續犯，較有利於被告。
  2.刑法第二十五條及第二十六條有關未遂犯之規定，於修正後
    除將第二十六條不能未遂修正為不罰外，僅將修正前第二十
    六條前段有關一般未遂犯處罰效果之規定，移列為修正後刑
    法第二十五條第二項後段。本案被告之未遂型態既非不能未
    遂犯，則本件適用修正前刑法第二十五條、第二十六條之規
    定，對被告自無不利。
  3.舊刑法第五十一條原規定：「數罪併罰，分別宣告其罪之刑
    ，依左列各款定其應執行者：」，其中第五款規定：「宣告
    多數有期徒刑者，於各刑中之最長期以上，各刑合併之刑期
    以下，定其刑期。但不得逾二十年。」。而新刑法第五十一
    條第五款則規定：「宣告多數有期徒刑者，於各刑中之最長
    期以上，各刑合併之刑期以下，定其刑期。但不得逾三十年
    。」。經比較結果，自以舊刑法之規定較有利於行為人。
  4.關於沒收依我國刑法規定，為從刑之一種，附屬於主刑，不
    生比較輕重問題，亦不容與其他刑法總則規定割裂適用（最
    高法院七十九年度第三次刑事庭會議決議可資參照）。而修
    正後之新刑法第三十八條僅將原條文第二項、第三項中「犯
    人」之用語，修正為「犯罪行為人」，並將原條文第一項第
    三款增列「因犯罪所生之物」，然上開規定僅法條文字之修
    正，對於被告之利益本無差別，併參酌上開最高法院決議，
    就沒收部分，即不生比較輕重問題。
  5.本件涉及法律變更部分，綜合上述比較新舊法之規定，以舊
    刑法有利於被告，依新刑法第二條第一項規定，自應適用被
    告行為時舊法。又易刑標準與法定刑無涉，修正前刑法第四
    十二條第二項前段規定：「易服勞役以一元以上三元以下折
    算一日。」，有關易服勞役折算標準，依修正前罰金罰鍰提
    高標準條例第二條前段規定，就其原定數額提高為一百倍折
    算一日，則本件被告行為時之易服勞役折算標準，原以銀元
    三百元即新台幣九百元折算一日。惟新刑法第四十二條第三
    項前段規定：「易服勞役以新台幣一千元、二千元或三千元
    折算一日。」，比較修正前後之易服勞役折算標準，以修正
    後之規定，較有利於被告，是本件所處罰金部分，自以適用
    修正後刑法第四十二條第三項前段規定，諭知易服勞役之折
    算標準，較有利於被告。（參照臺灣高等法院暨所屬法院九
    十五年法律座談會刑事類提案第六號研討結論）。
  (二)按槍砲彈藥刀械管制條例第八條於九十四年一月二十六日修
    正通過，將原條例第十一條刪除，並擴大第八條之適用範圍
    ，將原條例第十一條所規範之第四條第一項第一款所載「其
    他可發射金屬或子彈具殺傷力之各式槍砲」，改列為第八條
    ，並提高刑度，未經許可製造販賣可發射金屬或子彈具殺傷
    力之各式槍砲者，由有期徒刑五年以上提高至無期徒刑或五
    年以上有期徒刑、未經許可持有轉讓可發射金屬或子彈具殺
    傷力之各式槍砲，從一年以上七年以下有期徒刑提高至三年
    以上十年以下有期徒刑，被告於本件違反槍砲彈藥刀械管制
    條例關於製造可發射金屬或子彈具殺傷力之各式槍砲之行為
    ，因行為後法律有變更，而本件被告係經警於九十四年二月
    五日十七時許為警查獲，不能證明被告在九十四年一月二十
    八日上開條例生效施行後以後仍有製造之行為，依「罪疑唯
    輕」原則，應認本件被告製造槍彈之時間應在九十四年一月
    二十七日以前所為。就被告製造可發射金屬或子彈具殺傷力
    之手槍之行為，比較上開新舊法後，自以適用修正前舊法較
    有利於被告，核先敘明。
  (三)核被告所為事實欄一(一)、(二)無償轉讓第一級毒品部分，及其
    所為事實欄一(三)平價轉讓第一級毒品部分，均係犯毒品危害
    防制條例第八條第一項之轉讓第一級毒品罪。公訴意旨認被
    告所為事實欄一(三)部分，係犯毒品危害防制條例第四條第一
    項之販賣第一級毒品罪，自有未洽，惟其基本之社會事實既
    屬同一，起訴法條應予變更。被告製造可發射金屬或子彈具
    有殺傷力之槍枝未遂，所為係犯修正前槍砲彈藥刀械管制條
    例第十一條第五項、第一項之未經許可製造可發射金屬或子
    彈具殺傷力改造手槍未遂罪。被告轉讓第一級毒品前，持有
    毒品之行為，為其事後轉讓行為所吸收，不另論處。被告多
    次轉讓第一級毒品之行為，時間緊接，所犯罪名相同，顯係
    基於概括犯意所為，應依修正前刑法連續犯之規定，論以一
    罪，並依法加重其刑。又被告製造可發射金屬或子彈具有殺
    傷力之槍枝未遂罪部分，依修正前刑法第二十六條前段之規
    定減輕其刑。
四、不另為無罪諭知部分：
  (一)公訴意旨另以：被告於偵訊時自承曾免費送海洛因予黃聖文
    十幾、二十次，因與甲○○同住較久，曾送他約一百次左右
    （見偵字第2353號卷11頁），逕循被告上開自白，認被告曾
    自九十三年七月間某日起，至九十四年二月五日止，在其臺
    南縣新營市○○路五一一巷七弄三號賃居處，將海洛因轉無
    償轉讓予甲○○「百餘次」，轉讓予黃聖文「十餘次」，所
    為均涉犯毒品危害防制條例第八條第一項之轉讓第一級毒品
    罪云云。按犯罪事實應依證據認定之，無證據不得推定其犯
    罪事實；又不能證明被告犯罪者，應諭知無罪之判決；刑事
    訴訟法第一百五十四條、第三百零一條第一項，分別定有明
    文。經查，被告自白無償轉讓毒品海洛因之犯行（不包括平
    價轉讓部分），除其中經證人甲○○、黃聖文證實（即轉讓
    甲○○二次、黃聖文一次），並經前述認定為有罪者外，公
    訴人並未提出其他證據以資佐證，則其所指被告此部分轉讓
    海洛因之犯罪均屬不能證明。為公訴意旨認被告此部分所犯
    轉讓第一級毒品罪，與前述有罪部分，有連續犯之裁判上一
    罪關係，爰不另為無罪之諭知。
  (二)公訴意旨又以：被告於九十四年二月二日在彰化交流道附近
    ，以一百二十萬元向綽號「阿凱」之姓名年籍不詳成年男子
    販入塊狀海洛因（淨重一０一點三０公克），伺機出售予不
    特定下游毒販、甲○○或黃聖文等人施用。復於九十四年一
    月間某日起至同年二月五日止，在臺南縣新營市○○路五一
    一巷七五弄（起訴書誤載為七弄）三號住處，各連續五次至
    十次，以半錢八千五百元至九千元不等之價格販賣海洛因予
    甲○○及黃聖文，因認被告此部分另涉犯毒品危害防制條例
    第四條第一項之販賣第一級毒品罪云云。惟按毒品危害防制
    條例第四條第一項之販賣第一級毒品罪，係以行為人有營利
    之目的，而販入或賣出第一級毒品，或二者兼而有之為其構
    成要件。經查：
  1.依據前述被告自白其此前曾多次向「阿凱」購買毒品，以供
    施用，耗費數百萬元等情，則被告為施用毒品不惜耗費鉅資
    ，對於金錢似不甚吝惜，且甲○○、黃聖文二人原本即已沾
    染施用海洛因之惡習，被告復曾多次無償提供（轉讓）海洛
    因予賃居同處之甲○○、黃聖文二人施用，業經認定如前，
    亦可見被告並不吝惜金錢之耗費。而依卷附被告之辯護人所
    提出自用小客車行車執照、統一發票、使用牌照稅繳款書等
    影本（見本院卷140至142頁），堪信被告曾於九十三年六約
    間耗資二百二十二萬七千元購買德國朋馳牌轎車一輛；依卷
    附統一證券投資信託股份有限公司於九十四年二月六日交寄
    之對帳單（見本院卷143頁），可見被告當時曾投資五筆信
    託基金，現值達一百七十二萬餘元，則被告之辯護人辯稱：
    被告有相當之經濟能力乙節，尚非不足採信。以被告之經濟
    能力及並不吝惜金錢之習性，為供自己施用毒品之需，並為
    以較低之價格購買昂貴之海洛因毒品，而耗費一百二十萬元
    之鉅資購買七兩重之毒品海洛因，似即不足為奇。至於被告
    偵查中供稱：最近經濟不好，故要甲○○、黃聖文以成本價
    購買等語，揆其真意無非係向甲○○等人表示其當時手頭拮
    据，故不再有無償轉讓海洛因之意願而已，尚難據此認定被
    告係為販賣毒品牟利，以解經濟上之困境。故不得以被告購
    入之毒品海洛因數量較多，即推定其係意圖營利而販入，而
    逕以販賣第一級毒品罪相繩。公訴意旨認被告購入上開海洛
    因，係為嗣機出售予不特定下游毒犯，涉犯毒品危害防制條
    例第四條第一項之販賣第一級毒品罪，尚乏積極之證據可資
    證明。
  2.據黃聖文於警、偵訊及原審審理時之供詞，其均未供述曾經
    向被告購買海洛因，公訴意旨就此所認無非係憑被告之自白
    ；又被告除有前述與甲○○合資購買海洛因後，將其中價值
    六千元之海洛因平價轉讓予甲○○一次之外（此部分業經變
    更起訴法條，改以轉讓第一級毒品罪論處），別無其他證據
    可資證明被告另曾販賣海洛因予甲○○，公訴意旨就此所認
    亦無非係憑據被告之自白。而被告上開販賣海洛因予甲○○
    、黃聖文之自白，公訴人既未舉出其他證據以資佐證，本院
    復查無任何證據可供證明被告確有公訴意旨所指之犯行，則
    被告此部分之犯行，亦屬不能證明。
  3.依據上述，此部分被告被訴意圖販賣而販入第一級毒品海洛
    因，及連續販賣海洛因予甲○○及黃聖文，其犯罪均不能證
    明，依法本應為無罪之諭知，然被告此部分被訴販賣第一級
    毒品海洛因之犯行，其中被告與甲○○合資購買海洛因後，
    將價值六千元之海洛因平價轉讓予甲○○一次部分，既經變
    更起訴法條，改以轉讓第一級毒品罪論處，與被告無償轉讓
    海洛因部分，成立連續犯之裁判上一罪關係，而上開經變更
    起訴法條部分，與上開犯罪不能證明部分，公訴意旨原亦認
    有連續犯之裁判上一罪關係，故此部分亦不另為無罪之諭知
    。
  (三)公訴意旨再以：被告於九十三年十二月間某日，在臺南縣新
    營市老船長玩具店，以三千元至五千元不等之代價購得不具
    殺傷力之玩具手槍十五枝，同時購得玩具子彈一百六十八顆
    後，竟基於製造具殺傷力之子彈之犯意，自九十三年十二月
    某日起，未經許可，在其前揭住處，以老虎鉗、鑽頭、鑽孔
    機、壓模機、砂輪機、切割機、電鑽各一台，及工具一批等
    ，著手將前揭玩具子彈製造為具有殺傷力之子彈，惟尚未製
    造成具殺傷力之子彈而未遂，即為警於九十四年二月五日十
    七時許在其住處查獲，並扣得子彈半成品一六八顆及老虎鉗
    、鑽頭、鑽孔機、壓模機、砂輪機、切割機、電鑽各一台、
    工具一批等物。因認被告此部分所為係犯修正前槍炮彈藥刀
    械管制條例第十二條第五項、第一項之未經許可製造子彈未
    遂罪。然查，公訴意旨所謂查扣之「子彈半成品一六八顆」
    經內政部刑事警察局鑑定結果，均認係玩具金屬彈殼，有內
    政部警政署刑事警察局九十四年三月九日刑鑑字第09400237
    49號槍彈鑑定書在卷可稽（見高市警刑偵12字第0940019874
    卷91頁）。而被告於本件偵審程序乃至警訊中從並未承認已
    經著手製造（改造）子彈之行為，縱認該等玩具金屬子彈係
    被告預備改造使之具有殺傷力所用，然公訴人既未舉出任何
    證據證明被告確已著手實行改造行為，本院復查無被告確有
    著手改造該等子彈之行為，則被告此部分之犯行，自屬不能
    證明。惟公訴意旨認被告此部分犯行，與其所為前揭經認定
    有罪之製造可發射金屬或子彈具有殺傷力之手槍罪，為一行
    為觸犯數罪名之想像競合犯，屬實質上一罪，故亦不另為無
    罪之諭知。
五、原審予以論罪科刑，固非無見。惟查：(一)本件被告於九十四
    年二月六日於警詢時之供述，經原審勘驗該筆錄之錄音帶結
    果，既已發現被告該日筆錄製作時，確有精神不繼，哈欠連
    連之情形，足認確有疲勞訊問之情形，違反刑事訴訟法第一
    百五十六條第一項規定，該次警詢時被告之自白，應無證據
    能力，原判決逕予採為認定事實之依據，即有未洽；(二)證人
    甲○○、黃聖文於檢察官聲請羈押時，在臺灣臺南地方法院
    法官訊問時，就關於被告犯行所為之證述，均未經具結），
    依刑事訴訟法第一百五十八條之三規定，亦不具證據能力，
    原判決仍採為認定事實之依據，亦有未洽；(三)關於被告無償
    轉讓毒品海洛因之犯行，除其中轉予甲○○二次、黃聖文一
    次之部分外，其餘部分，除被告於檢察官偵訊時之自白外，
    別無其他證據可資佐證，原判決未詳予審酌，竟認被告曾轉
    讓予黃聖文二次，且認被告轉讓之行為地係在其臺南縣新營
    市○○路五一一巷「七」弄三號住處，均有不合；(四)毒品危
    害防制條例第四條第一項之販賣第一級毒品罪，係以行為人
    有營利之目的，而販入或賣出第一級毒品，或二者兼而有之
    為其構成要件。關於被告平價轉讓毒品海洛因予甲○○部分
    ，原判決未查明被告主觀上是否確有此項營利意圖之目的條
    件，並於理由欄載明其認定所憑之證據，率認被告此部分所
    為係犯販賣第一級毒品罪，復未查明詳情，或僅憑被告之自
    白，即逕循起訴意旨，認被告以一百二十萬元向綽號「阿凱
    」之姓名年籍不詳成年男子購入之海洛因，係伺機出售予不
    特定下游毒販、甲○○或黃聖文等人施用，並於九十四年一
    月間某日起至同年二月五日止，在上開住處，各連續五次，
    以半錢八千五百元之價格販賣海洛因予甲○○及黃聖文，而
    認被告此部分所為係犯毒品危害防制條例第四條第一項之販
    賣第一級毒品罪，要屬率斷；(五)關於被告製造可發射金屬或
    子彈具殺傷力之手槍未遂部分，被告之所以未能完成製造（
    改造）手槍之行為，係因改造過程發生障礙因素所致，並非
    因其行為之性質無結果實現之可能性，非所謂之不能犯，而
    屬一般障礙未遂，原判決未說明被告此部分所為何以非屬不
    能犯之理由；又被告所為既屬未犯，依修正前刑法第二十六
    條前段規定之規定得減輕其刑，原審就此部分未於理由欄內
    說明，據上論結欄亦未引用上開法條，均有未洽；(六)原判決
    附表二所載「改造子彈半成品一六八顆」，既經內政部刑事
    警察局鑑定結果，均認係玩具金屬彈殼，且被告於
    本件偵審程序乃至警訊中從未供稱有何著手改造子彈之行為
    ，並無證據證明被告確已著手實行改造行為，乃原判決逕認
    被告觸犯未經許可製造子彈未遂罪，亦屬率斷；(七)槍砲彈藥
    刀械管制條例第八條於九十四年一月二十六日修正，被告係
    於九十四年二月五日十七時經警查獲，被告製造手槍未遂部
    分何以適用修正前之槍砲彈藥刀械管制條例，原判決於理由
    欄內未詳加說明，亦有未洽。被告上訴否認犯罪，就前揭不
    另為無罪諭知部分，為有理由，就前述有罪部分，則無理由
    ，且原判決復有上開可議，自應由本院將原判決關於販賣、
    轉讓第一級毒品及製造槍彈未遂暨定執行刑部分，均撤銷改
    判。
六、爰審酌被告年輕力壯，惟其為供施用毒品之需，竟以一百二
    十萬元，購買第一級毒品海洛因達七兩之多，數量及金額均
    屬可觀，且多次轉讓毒品海洛因與他人施用，數量非微，助
    長他人吸毒惡習，危害他人身體健康之程度非輕，又著手改
    造手槍，雖屬未遂，然其集毒品、槍械於一身，對社會安寧
    秩序造成危害之心態顯然可議，及犯罪後對多數犯行均已坦
    承，態度尚屬良好等一切情狀，就其所犯轉讓第一級毒品罪
    部分，量處有期徒刑五年六月，就其所犯製造可發射金屬或
    子彈具有殺傷力之槍枝未遂罪部分，量處有期徒刑二年八月
    ，併科罰金新台幣三萬元，罰金部分並依修正後刑法第四十
    二條第三項規定諭知易服勞役之折算標準。並定其應執行刑
    為有期徒刑七年六月，併科罰金新台幣三萬元及易服勞役折
    算標準，以資懲儆。
七、扣案如附表一編號３至６所示之空夾鏈袋一大包、電子磅秤
    、研磨機、封口機各一台，均屬被告所有，供分裝轉讓毒品
    海洛因所用或預備之物；如附表二所示之玩具手槍十五枝、
    金屬彈殼玩具子彈一六八顆、彈匣一個、改造槍枝零件一批
    、老虎鉗、鑽頭、鑽孔機、壓模機、砂輪機、切割機、電鑽
    各一台、工具一批等物，亦屬被告所有供改造手槍或子彈所
    用或預備之物，均依刑法第三十八條第一項第二款併予宣告
    沒收。至於被告所持有第一級毒品海洛因二十包（純質淨重
    一０一點三０公克），既係供被告自己施用，而被告施用第
    一級毒品之犯行，經觀察勒戒後，因無繼續施用之傾向，業
    經台灣台南地方法院檢察署以九十四年獨偵字第五二０號不
    起訴處分在案，有臺灣高等法院被告前案紀錄表一份在卷可
    按，此部分雖不另成立持有第一級毒品罪，且與被告所犯轉
    讓第一級毒品罪無關，惟此查獲之第一級毒品，公訴意旨業
    已請求沒收併銷燬之，基於訴訟經濟之原則，且於被告並無
    不利，爰依毒品危害防制條例第十八條第一項前段規定逕予
    宣告沒收並諭知銷燬（參照臺灣高等法院暨所屬法院八十四
    年度法律座談會刑事類第二四號研討結論）。另扣案附表一
    編號２所示行動電話二支，雖屬被告所有，惟尚難認係供其
    犯本罪所用或預備之物，爰不予宣告沒收。
據上論結，應依刑事訴訟法第三百六十九條第一項前段、第三
百六十四條、第二百九十九條第一項前段、第三百條，毒品危害
防制條例第八條第一項、第十八條第一項前段、第十九條第一項
，修正前槍砲彈藥刀械管制條例第十一條第五項、第一項，刑法
第二條第一項前段、第十一條、第四十二條第三項，修正前刑法
第二十六條前段、第五十六條、第五十一條第五款、第三十八條
第一項、第二款，判決如主文。
本案經檢察官范文豪到庭執行職務。
中　　華　　民　　國　　96　　年　　1 　　月　　3 　　日
                  刑事第六庭    審判長法　官  董武全
                                      法　官  曾文欣
                                      法　官  杭起鶴
以上正本證明與原本無異。
如不服本判決，應於收受本判決後十日內向本院提出上訴書狀。
其未敘述上訴理由者並得於提起上訴後十日內向本院補提理由書
狀（均須按他造當事人之人數附繕本）「切勿逕送上級法院」。
　　　　　　　　　　　　　　　　　　　書記官  魏安里
中　　華　　民　　國　　96　　年　　1 　　月　　4 　　日
【附表一】：
┌─┬───┬───┬──────┬──────┬───┐
│編│ 品名 │數量  │ 鑑定報告   │ 鑑定結果   │特殊狀│
│號│      │      │   文號     │            │況註記│
├─┼───┼───┼──────┼──────┼───┤
│  │      │      │法務部調查局│合計淨重194.│      │
│  │      │      │調科壹字第20│ 28公克（空 │      │
│  │海洛因│ 20包 │0000000號（ │包裝重52.40 │      │
│1.│      │      │見偵字2585  │公克）純度52│      │
│  │      │      │號卷50頁）  │.14純質淨重 │      │
│  │      │      │            │ 101.30公克 │      │
├─┼───┼───┼──────┼──────┼───┤
│  │行動  │      │            │            │      │
│2.│電話  │ 2支  │            │            │      │
├─┼───┼───┼──────┼──────┼───┤
│3.│空夾鏈│1大包 │同上        │            │      │
│  │袋    │      │            │            │      │
├─┼───┼───┼──────┼──────┼───┤
│4.│電子秤│ 1臺  │    同上    │            │      │
├─┼───┼───┼──────┼──────┼───┤
│5.│研磨機│ 1臺  │    同上    │            │      │
├─┼───┼───┼──────┼──────┼───┤
│6.│封口機│ 1臺  │    同上    │            │      │
└─┴───┴───┴──────┴──────┴───┘
【附表二】；
┌─┬───┬──┬──────┬───────┬───┐
│編│品 名 │數量│鑑定報告文號│  鑑定結果    │特殊狀│
│號│      │    │            │              │況註記│
├─┼───┼──┼──────┼───────┼───┤
│1.│玩具手│15枝│刑鑑字第    │ 全不具殺傷力 │其中一│
│  │槍    │    │0000000000號│              │支管制│
│  │      │    │【見偵字2353│              │編號11│
│  │      │    │號卷23～37頁│              │0215號│
│  │      │    │】          │              │係仿轉│
│  │      │    │            │              │輪槍外│
│  │      │    │            │              │型製造│
│  │      │    │            │              │，槍管│
│  │      │    │            │              │及轉輪│
│  │      │    │            │              │已貫通│
├─┼───┼──┼──────┼───────┼───┤
│  │子彈  │168 │同上        │均係玩具金屬彈│      │
│2.│      │顆  │            │殼不具殺傷力  │      │
├─┼───┼──┼──────┼───────┼───┤
│3.│老虎鉗│1個 │扣押物品清單│              │      │
│  │      │    │【參見偵卷第│              │      │
│  │      │    │2353號p53-  │              │      │
│  │      │    │p54】       │              │      │
├─┼───┼──┼──────┼───────┼───┤
│4.│ 鑽頭 │23支│  同上      │              │      │
├─┼───┼──┼──────┼───────┼───┤
│5.│鑽孔機│1臺 │  同上      │              │      │
├─┼───┼──┼──────┼───────┼───┤
│6.│壓模機│1臺 │  同上      │              │      │
├─┼───┼──┼──────┼───────┼───┤
│7.│砂輪機│1臺 │  同上      │              │      │
├─┼───┼──┼──────┼───────┼───┤
│8.│切割機│1臺 │  同上      │              │      │
├─┼───┼──┼──────┼───────┼───┤
│9.│ 電鑽 │1臺 │  同上      │              │      │
├─┼───┼──┼──────┼───────┼───┤
│10.│ 彈匣 │1個 │  同上      │              │      │
├─┼───┼──┼──────┼───────┼───┤
│11.│油標尺│1支 │  同上      │              │      │
├─┼───┼──┼──────┼───────┼───┤
│12.│ 零件 │1批 │  同上      │              │      │
├─┼───┼──┼──────┼───────┼───┤
│13.│ 鋼條 │4枝 │  同上      │              │      │
├─┼───┼──┼──────┼───────┼───┤
│14.│ 彈簧 │33條│  同上      │              │      │
├─┼───┼──┼──────┼───────┼───┤
│15.│ 銅條 │1支 │  同上      │              │      │
├─┼───┼──┼──────┼───────┼───┤
│16.│數字鋼│2盒 │  同上      │              │      │
│  │盒    │    │            │              │      │
├─┼───┼──┼──────┼───────┼───┤
│17.│ 工具 │1批 │  同上      │              │      │
└─┴───┴──┴──────┴───────┴───┘
【附錄本案論罪科刑法條全文】
毒品危害防制條例第八條第一項：
轉讓第一級毒品者，處一年以上七年以下有期徒刑，得併科新臺
幣一百萬元以下罰金。
槍砲彈藥刀械管制條例第十一條：
未經許可，製造、販賣或運輸第四條第一項第一款所稱其他可發
射金屬或子彈具有殺傷力之各式槍砲者，處五年以上有期徒刑，
併科新臺幣一千萬元以下罰金。
未經許可，轉讓、出租或出借前項所列槍砲者，處三年以上十年
以下有期徒刑，併科新臺幣七百萬元以下罰金。
意圖供自己或他人犯罪之用，而犯前二項之罪者，處無期徒刑或
七年以上有期徒刑，併科新臺幣一千萬元以下罰金。
未經許可，持有、寄藏或意圖販賣而陳列第一項所列槍砲者，處
一年以上七年以下有期徒刑，併科新臺幣七百萬元以下罰金。
第一項至第三項之未遂犯罰之。
